# 关于【股份支付准则应用案例 - 以首次公开募股成功为可行权条件】

提问人：cpaest 时间：2021-05-19 15:47:56
最新发布了五个股份支付准则应用案例，其中有一个是【以首次公开募股成功为可行权条件】的案例。
案例中明确“甲公司应当合理估计未来成功完成首次公开募股的可能性及完成时点，将授予日至该时点的期间作为等待期，并在等待期内每个资产负债表日对预计可行权数量作出估计，确认相应的股权激励费用。等待期内甲公司估计其成功完成首次公开募股的时点发生变化的，应当根据重估时点确定等待期，截至当期累计应确认的股权激励费用扣减前期累计已确认金额，作为当期应确认的股权激励费用”
案例 1 ：甲公司 2017 年 1 月 1 日实施股份支付，以首次公开募股成功为可行权条件（无其他条件，且人员稳定无离职），预计 2019 年底首次公开募股成功，总计股份支付费用 300 万元，故 2017 年确认 100 万元， 2018 年确认 100 万元， 2019 年底首次公开募股进程因不可预见因素尚未完成，经公司管理层、券商、会计师经过认真研讨一致认为原计划 3 年完成现在需要推迟两年，最新最佳估计为五年完成。
根据以上应用案例，总计股份支付费用 300 万，现在每年分摊 60 万元， 2019 年底累计应确认 60 _3=180_ 万元， _2019_ 年底累计已确认 _100_ 2=200，故在当期确认股权激励费用180-200=-20万元。
扣减，新华字典显示解释为：扣，从中减除，减，由原有数量中去掉一部分。Oxford Languages释义为：（从总量中）扣掉一部分使减少。截至当期累计应确认的股权激励费用扣减前期累计已确认金额，作为当期应确认的股权激励费用。从字面理解为，截至当期累计应确认的股权激励费用金额要大，前期累计已确认金额金额要小，从大的里边扣除小的那部分，剩余的作为当期应确认的股权激励费用。但是IPO一般是预计的时间完不成，经常是一拖再拖，此时，前期累计已确认金额往往>截至当期累计应确认的股权激励费用，此时差额为负数，
则当期应确认的股权激励费用是否以负数确认？
若非，应如何处理。若是，是否与扣减这一描述相悖。

回答人：chenyiwei
对于此类股份支付费用总额不变，但等待期长度的估计发生变化的情况，应在该项会计估计发生变化的时点，对于截至该时点尚未确认完毕的剩余股份支付费用在新确定的剩余等待期内摊销，而不能冲回前期累计已确认的股份支付费用。所以你说的在估计变更当年冲回股份支付费用 20 是不恰当的。
就主帖中的案例，费用总额为 300 万元，前两年累计已确认 200 万元，则在估计发生变化后，应将剩余的 100 万在新确定的剩余等待期（ 3 年）内摊销，每年摊销33.33万元。